臺灣臺南地方法院民事判決
110年度訴字第927號
原      告  均和資產管理股份有限公司

法定代理人  朱祐宗  
訴訟代理人  陳怡穎  

            尚宗平  
被      告  莊喻甯

            楊右德  
上列當事人間請求撤銷贈與行為等事件，經本院於民國110年9月
13日言詞辯論終結，判決如下：
    主  文
被告間如附表所示不動產於民國一零八年二月二十六日所為贈與
之債權行為，及於民國一零八年三月十三日所為所有權移轉登記
之物權行為均應予撤銷。
被告揚右德應將前項不動產於民國一零八年三月十三日以贈與為
原因所為之所有權移轉登記予以塗銷。
訴訟費用由被告負擔。
    事實及理由
一、原告起訴主張：
    訴外人楊鑑秋於民國88年3月19日向訴外人慶豐商業銀行股
    份有限公司（下稱慶豐銀行）借款新臺幣（下同）2,450,00
    0元、450,000元，並邀被告莊喻甯擔任連帶保證人，詎訴外
    人楊鑑秋與被告莊喻甯未依約繳款，慶豐銀行遂將不良債權
    於94年6月14日讓與中華成長一資產管理股份有限公司(下稱
    中華成長一公司)，楊鑑秋與被告莊喻甯提供之擔保物經新
    北地方法院89年執字第11828、14453號拍定，迄今尚有本金
    876,762元及利息、違約金未清償(下稱系爭債務)。中華成
    長一公司嗣於98年8月26日將不良債權讓與祈福資產管理股
    份有限公司(下稱祈福公司)，祈福公司再於98年8月27日讓
    與馨琳揚企管顧問有限公司(下稱馨琳揚公司)，馨琳揚公司
    再於101年6月15日將債權讓與原告。訴外人揚鑑秋已於104
    年4月12日死亡，詎被告莊喻甯未思如何償還系爭債務，反
    以損害債權為目的將其所有如附表所示不動產贈與並移轉登
    記予被告揚右德，致有害原告之債權，爰依民法第244條第1
    項、第4項前段規定，提起本件訴訟等語。並聲明：㈠被告間
    如附表所示不動產於108年2月26日所為贈與之債權行為，及
    於108年3月13日所為所有權移轉登記之物權行為均應予撤銷
    。㈡被告揚右德應將前項不動產於108年3月13日以贈與為原
    因所為之所有權移轉登記予以塗銷。
二、被告則以：
　  渠等有意願還款，目前無能力清償等語。並聲明：原告之訴
    駁回。
三、得心證之理由：　　　
  ㈠原告張被告莊喻甯積欠系爭債務，迄今尚未清償等情，業據
    原告提出借據暨授信約定書及本院101年度司執字第104758
    號債權憑證為證。又被告莊喻甯將附表所示不動產於108年2
    月26日贈與被告楊右德，並於同年3月13日將附表所示不動
    產辦理所有權移轉登記與被告楊右德，有臺南市鹽水地政事
    務所110年7月8日函及檢附附表所示不動產之移轉登記資料
    （見卷第37頁至第59頁）在卷可查，是原告主張之上開事實
    ，堪信為真實。
  ㈡本件被告莊喻甯所有附表所示不動產，本應作為被告莊喻甯
    對債權人總擔保之一部，被告間所為之贈與，使被告莊喻甯
    名下用以擔保受償之積極財產減少，足以影響其清償全體債
    權人之能力，自屬有害及被告莊喻甯債權人利益之行為。從
    而，原告依民法第244條第1項規定，請求撤銷被告間就附表
    所示不動產於108年2月26日所為贈與之債權行為，及於同年
    3月13日所為所有權移轉登記之物權行為，應屬有據。又債
    權人依民法第244條第1項之規定聲請法院撤銷時，得並聲請
    命受益人或轉得人回復原狀，民法第244條第4項本文亦有明
    定。原告依民法第244條第1項規定請求如上，既為法之所許
    ，則原告併依民法第244條第4項本文規定，請求受益人即被
    告楊右德應將該所有權移轉登記予以塗銷，亦為有據。
四、綜上，原告主張被告莊喻甯積欠原告款項未清償，卻將其所
    有之附表二所示不動產以贈與為原因移轉所有權登記予被告
    楊右德，使其名下無足夠財產可供執行而害及原告之債權，
    尚屬可採。從而，原告本於民法第244條第1項、第4項前段
    規定，請求撤銷被告間就附表所示不動產於108年2月26日所
    為贈與之債權行為，及於同年3月13日所有權移轉登記之物
    權行為，並請求被告楊右德應將附表所示不動產所有權登記
    予以塗銷，均為有理由，應予准許。
五、訴訟費用負擔之依據：民事訴訟法第78條。   
中　　華　　民　　國　　110 　年　　9 　　月　　27　　日
                  民事第四庭    法  官　葉淑儀  
以上正本係照原本作成。
如對本判決上訴，須於判決送達後20日內向本院提出上訴狀。
如委任律師提起上訴者，應一併繳納上訴審裁判費。
中　　華　　民　　國　　110 　年　　9 　　月　　27　　日
                                書記官　許榮成

附表
編 號              土地     使用地類別 面積 權利範圍  縣市 鄉鎮市區 段 小段 地號  平方公尺  1 台南市 新營區 新東  239-5 空白 80.95 1/2 建物：         編號 建號 基地座落 建物門牌 建築式樣主要建築材料及房屋層數   建物面積  (平方公尺)   權利範圍      樓層面積合計  附屬建物主要材料及用途  1 臺南市○○區○○段00號 臺南市○○區○○段00000地號 臺南市○○區○○街00巷0號 004層 住家用 鋼筋混凝土 土造 一層：49.35 二層：49.35 三層：49.35 四層：44.60 合計：192.65  陽台：6.91 1/2